臺灣高等法院刑事判決
109年度上訴字第2881號
上  訴  人  
即  被  告  黃仕樺

選任辯護人  田素吉律師
上列上訴人即被告因詐欺等案件，不服臺灣臺北地方法院108年
度訴字第935號，中華民國109年6月19日第一審判決（起訴案號
：臺灣臺北地方檢察署108年度偵字第20127號、第23393號），
提起上訴，本院判決如下：
    主  文
原判決關於黃仕樺部分撤銷。
黃仕樺犯如附表一「主文」欄所示之罪，各處如附表一「主文」
欄所示之刑。應執行有期徒刑壹年拾月。緩刑肆年。
扣案如附表三編號1所示之物沒收。
    事  實
一、黃仕樺、曾志佳（業經原審判決確定）於民國108年7月間加
    入真實姓名年籍不詳綽號「誠」之成年人所屬3人以上以實
    施詐術為手段而組成具有持續性、牟利性之詐欺集團犯罪組
    織，而與該集團成年成員共同意圖為自己不法之所有，基於
    3人以上共同詐欺取財、洗錢之犯意聯絡，先由該集團不詳
    成員施用詐術，使被害人分別陷於錯誤，而依指示將款項匯
    入指定帳戶（被害人、匯入之時間、帳號、金額、詐騙手法
    ，均詳如附表一所示），再由黃仕樺於被害人完成匯款後，
    依指示於如附表二所示領款時間、地點，將各該帳戶內款項
    提領殆盡，於扣取其報酬後，將餘款置於指定地點，由曾志
    佳及該集團其他成員依指示前往上開指定地點將該等款項移
    往其他指定地點（曾志佳僅參與其中如附表一編號6至8所示
    部分），再由該集團其他成員繳回上手，而以此方式隱匿詐
    欺取財犯罪所得之去向、所在、意圖使本案詐欺集團成員逃
    避刑事追訴而移轉該等犯罪所得。嗣經警鎖定詐欺車手提款
    熱點，於如附表二編號14所示領款地點埋伏，見黃仕樺形跡
    可疑，遂上前盤查，始悉上情，而黃仕樺為警查獲後，即與
    警配合，將領得款項置於指定地點（臺北市○○區○○○路0段00
    巷0號前之花圃），嗣曾志佳依指示前往該處收取款項時，
    為警當場查獲，並自黃仕樺、曾志佳處扣得如附表三所示之
    物。
二、案經如附表一所示被害人訴由臺北市政府警察局大安分局、
    中山分局報告臺灣臺北地方檢察署檢察官偵查起訴。
    理  由
壹、證據能力部分：
    本案據以認定被告黃仕樺犯罪之供述證據（詳如後述），其
    中屬於傳聞證據之部分，檢察官、被告、辯護人在本院審理
    時均未爭執其證據能力，復經本院審酌認該等證據之作成無
    違法、不當或顯不可信之情況，非供述證據亦查無公務員違
    背法定程序而取得之情事，依刑事訴訟法第158條之4反面解
    釋、第159條至第159條之5規定，均有證據能力。
貳、實體部分：　　
一、前揭事實，業據被告於原審及本院審理時、共犯曾志佳於原
    審審理時坦承不諱（見原審訴字卷㈠第384至386頁、原審訴
    字卷㈡第36至37、65頁、本院卷第144、202頁），並有監視
    器錄影畫面翻拍照片、收支簿影本、扣案物照片、被告、曾
    志佳與暱稱「誠」之人LINE對話紀錄照片（見偵字第20127
    號卷第37至41、45至49、53至57、61、65至69、107至131、
    133至178頁、偵字第23393號卷㈠第49至85頁）及如附表一「
    證據名稱及卷證出處」欄所示證據附卷可稽，暨如附表三編
    號1至6所示之物扣案可證，均堪認定。至本案雖扣得新臺幣
    （下同）7萬9,000元，然依起訴書記載，此既係被告於為警
    查獲後配合員警而以其持有之星展銀行提款卡所領出之款項
    ，且依卷附相關事證觀之，此部分事實亦與已經起訴部分無
    關，復經原審與公訴檢察官確認，此部分僅屬被告查獲經過
    之描述，與被訴犯嫌無關（見原審訴字卷㈡第37頁），自非
    本案起訴效力所及，不在本院審判範圍內，附此敘明。綜上
    所述，本案事證明確，被告犯行均堪認定，應予依法論科。
二、論罪科刑：
  ㈠按3人以上共同犯刑法第339條詐欺罪者，構成刑法第339條之
    4第1項之加重詐欺取財罪，該條項為法定刑1年以上7年以下
    有期徒刑之罪，屬洗錢防制法第3條第1款所規定之特定犯罪
    。依洗錢防制法第2條之規定：「本法所稱洗錢，指下列行
    為：一、意圖掩飾或隱匿特定犯罪所得來源，或使他人逃避
    刑事追訴，而移轉或變更特定犯罪所得。二、掩飾或隱匿特
    定犯罪所得之本質、來源、去向、所在、所有權、處分權或
    其他權益者。三、收受、持有或使用他人之特定犯罪所得。
    」；倘行為人意圖掩飾或隱匿特定犯罪所得來源，而將特定
    犯罪所得直接消費處分，甚或交予其他共同正犯，而由共同
    正犯以虛假交易外觀掩飾不法金流移動，即難認單純犯罪後
    處分贓物之行為，仍應構成洗錢防制法第2條第1或2款之洗
    錢行為。例如詐欺集團向被害人施用詐術後，為隱匿其詐欺
    所得財物之去向，而令被害人將其款項轉入該集團所持有、
    使用之人頭帳戶，並由該集團所屬之車手前往提領詐欺款項
    得逞，檢察官如能證明該帳戶內之資金係本案詐欺之特定犯
    罪所得，即已該當洗錢防制法第14條第1項之一般洗錢罪（
    最高法院108年度台上字第1744號判決意旨參照）。故核被
    告參與前揭詐欺集團犯罪組織後如附表一編號2所為，係犯
    組織犯罪防制條例第3條第1項後段之參與犯罪組織、刑法第
    339條之4第1項第2款之3人以上共同詐欺取財、洗錢防制法
    第14條第1項之洗錢罪，如附表一編號1、3至8所為，則均係
    犯刑法第339條之4第1項第2款之3人以上共同詐欺取財、洗
    錢防制法第14條第1項之洗錢罪。
　㈡再按刑法上犯罪之故意，祇須對於犯罪事實有所認識，有意
    使其發生或其發生不違背其本意，仍予以實施為已足，不以
    行為人主觀之認識與客觀事實兩相一致為必要，故行為人主
    觀上欲犯某罪，事實上卻犯他罪時，依刑罰責任論之主觀主
    義思潮，首重行為人之主觀認識，應以行為人主觀犯意為其
    適用原則，必事實上所犯之他罪有利於行為人時，始例外依
    該他罪處斷。從而行為人主觀上欲犯某罪，但事實上所為係
    構成要件略有不同之他罪，揆之「所犯重於犯人所知，從其
    所知」之法理，自應適用行為人主觀上所認識之該罪論處（
    最高法院92年度台上字第1263號判決意旨參照）。易言之，
    犯罪須主觀上對於犯罪事實有所認識，而仍實行客觀事實，
    主觀意思與客觀事實一致，始足構成。如行為人對於實行犯
    罪事實之主觀意思，與客觀事實不相一致，而有所犯重於所
    知情形者，因主觀上欠缺重罪認識之故，僅能以輕罪論斷。
    本案依附表一「詐騙手法」欄所載，雖可見前開詐欺集團成
    員多以在網站上刊登販售商品等不實訊息之方式，遂行詐欺
    取財犯行，然被告並非該詐欺集團內主導犯罪之人，依其分
    工情況，亦非分擔該集團核心工作，復查無積極證據足認被
    告知悉該集團詐騙被害人之具體手法，依「所犯重於犯人所
    知或相等者，從其所知」之法理，應僅論以刑法第339條之4
    第1項第2款之罪，難認尚成立同項第3款之以網際網路對公
    眾散布之加重條件。
　㈢共同正犯，係共同實施犯罪行為之人，在合同意思範圍以內
    ，各自分擔犯罪行為之一部，相互利用他人之行為，以達其
    犯罪之目的者，即應對於全部所發生之結果，共同負責。共
    同正犯之犯意聯絡，不限於事前有所協議，其於行為當時，
    基於相互之認識，以共同犯罪之意思參與者，亦無礙於共同
    正犯之成立；復不以數人間直接發生者為限，即有間接之聯
    絡者，亦包括在內（最高法院28年度上字第3110號、73年度
    台上字第1886號、77年度台上字第2135號判決意旨參照）。
    易言之，共同正犯，在共同意思範圍內，組成一共犯團體，
    倘具有相互利用其行為之共同意思所為，團體中任何一人之
    行為，均為共犯團體之行為，他共犯均須負共同責任，初無
    分別何一行為係何一共犯所實行之必要。查被告雖未參與前
    揭事實欄所載犯行之全部，惟其與曾志佳（僅參與如附表一
    編號6至8部分）、「誠」及所屬詐欺集團其他成員各自分擔
    前揭事實欄所載行為之一部，相互利用彼此之行為，以達遂
    行詐取被害人財物之目的，顯見被告與上開詐欺集團成員間
    就前揭詐欺取財、洗錢等犯行，均有犯意聯絡及行為分擔，
    皆為共同正犯。
　㈣被告以一參與詐欺集團犯罪組織，並分工首次3人以上共同詐
    欺取財及洗錢行為（即附表一編號2所示），而同時觸犯參
    與犯罪組織、3人以上共同詐欺取財、洗錢等三罪名，另各
    以一行為（即附表一編號1、3至8所示）同時觸犯3人以上共
    同詐欺取財、洗錢等二罪名，皆為想像競合犯，均應依刑法
    第55條前段規定，從一重之3人以上共同詐欺取財罪論處。
　㈤被告所犯上開3人以上共同詐欺取財共8罪間，犯意各別，行
    為互殊，應予分論併罰。
  ㈥本案係因臺北市政府警察局大安分局員警於警察電信金融平
    臺（165平臺）詐欺車手提領熱點埋伏守望，見被告於自動
    櫃員機提領款項，形跡可疑，遂上前表明身分，盤查被告，
    當場查獲被告詐欺車手犯行，並在被告身上扣得如附表三編
    號1、4、5、6所示之物，嗣被告配合員警，佯將領得款項裝
    入信封袋內，置於指定地點（臺北市○○區○○○路0段00巷0號
    前之花圃），經警在周邊埋伏，因而查獲依指示前來收取款
    項之曾志佳等情，業據被告供述明確（見偵字第20127號卷
    第14頁反面至第15頁、第17頁反面、第19頁反面），並有臺
    北市政府警察局大安分局刑事案件報告書、函文在卷可參（
    見偵字第20127號卷第3至6頁、原審訴字卷㈠第121頁），參
    以被告於甫為警查獲後接受警詢時供稱：「（問：偵辦人員
    於今（07）日12時00分在7-11統一超商（地址：臺北市○○區
    ○○○路0段00號）內，中國信託提款機前因何事將你逮捕？）
    因為警方有告訴我是涉嫌詐欺的車手，當時我正在領錢，會
    計通知我領的金額，當時好像剛領完新臺幣1萬8000元，我
    也告訴警方我身上還有新臺幣1萬2000元。」等語（見偵字
    第20127號卷第14頁），顯見員警於108年8月7日查獲被告之
    前，雖尚不知悉被告有本案犯嫌，然於發覺被告操作自動櫃
    員機提領款項之行為有異，上前盤查後扣得手機、現款、提
    款卡、存摺等物，已有確切之根據對被告3人以上共同詐欺
    取財、洗錢為合理之懷疑，自堪認已發覺被告之犯嫌，被告
    既未在犯罪為警發覺之前，向警告知犯罪，難認符合自首之
    要件。至本案雖因被告與警配合，而查獲共犯曾志佳，然被
    告所犯各罪，既係以一行為觸犯數罪名，而依想像競合犯之
    規定，各從一重之加重詐欺取財罪處斷，已如前述，自無適
    用組織犯罪防制條例減刑規定之餘地，附此敘明。
　㈦原審認被告參與上開3人以上共同詐欺取財犯行共8件，事證
    明確，而予分別論罪科刑，並為相關沒收之諭知，固非無見
    。惟按科刑判決旨在實現刑罰權之分配正義，故法院對有罪
    被告之科刑判決，應符合罪刑相當之原則，使輕重得宜，罰
    當其罪，以契合社會之法律感情，此所以刑法第57條明定科
    刑時應審酌一切情狀，尤應注意該條所列10款事項以為科刑
    輕重之標準，而刑法第57條第10款規定「犯罪後之態度」，
    自應包括犯人犯罪後，因悔悟而力謀恢復原狀或賠償被害人
    之損害等情形在內。本案被告雖參與前揭事實欄一所載多次
    加重詐欺取財犯行，然於原審即已與如附表一編號1、3、6
    、7所示被害人和解並依約賠償完畢，此有卷附調解筆錄可
    證（見原審訴字卷㈠第307至308頁），原審卻就其中編號1、
    3、7部分與斯時尚未和解、賠償之附表一編號2、4、5、8所
    示各次罪行同處有期徒刑1年2月、另就附表一編號6部分處
    有期徒刑1年3月，顯未審酌被告各次犯罪後之態度，全盤綜
    合考量而為科刑，已有未當。又被告於原審判決後，陸續與
    附表一編號2、4、5、8所示被害人達成民事上和解並依約賠
    償完畢，此有和解書、郵政匯票在卷可憑（見本
    院卷第137、183、189、215、217頁），原審未及審酌被告
    與該等被害人成立和解之犯罪後態度而為科刑，亦有未合。
    被告上訴請求適用自首規定減輕其刑，雖不足採，然其請求
    從輕量刑，則為有理由。是原判決關於被告部分，既有上開
    可議之處，自屬無可維持，應予撤銷改判。
　㈧爰審酌被告正值壯年，不思循正途取財，竟貪圖報酬，加入
    詐欺集團，參與本案犯行，固危害他人之財產權益及社會治
    安，然其尚非主導本案犯罪之人，犯後復坦承犯行，配合檢
    警偵辦查獲共犯曾志佳，又與附表一所示被害人達成和解並
    依約賠償完畢，犯罪後態度尚佳，兼衡其品行、智識程度、
    生活狀況、領有極重度身心障礙證明（見偵字第20127號卷
    第179頁）、各次犯罪之動機、目的、手段、情節、參與程
    度及角色分工、實際獲取之犯罪所得及被害人遭詐騙金額之
    多寡等一切情狀，分別量處如附表一「主文」欄所示之刑，
    並定其應執行之刑。
　㈨被告前未曾因故意犯罪受有期徒刑以上刑之宣告，此有卷附
    本院被告前案紀錄表可按（見本院卷第67頁），其因一時失
    慮，偶罹刑典，犯後已與附表一所示被害人和解並依約賠償
    完畢，業如前述，經此罪刑之宣告後，當知所警惕，信無再
    犯之虞，本院認所宣告之刑以暫不執行為適當，爰併宣告緩
    刑4年，以啟自新。
　㈩末按保安處分係針對受處分人將來之危險性所為之處置，以
    達教化、治療之目的，為刑罰之補充制度。我國現行刑法採
    刑罰與保安處分雙軌制，係在維持行為責任之刑罰原則下，
    為協助行為人再社會化之功能，以及改善行為人潛在之危險
    性格，期能達成根治犯罪原因、預防犯罪之特別目的。是保
    安處分中之強制工作，旨在對嚴重職業性或習慣性犯罪及欠
    缺正確工作觀念或無正常工作因而犯罪者，強制其從事勞動
    ，學習一技之長及正確之謀生觀念，使其日後重返社會，能
    適應社會生活。衡諸組織犯罪防制條例所規定之強制工作，
    性質上原係對於有犯罪習慣，或因遊蕩、懶惰成習而犯罪者
    ，所為之處置，修正後該條例既已排除常習性要件，從而，
    本於法律合憲性解釋原則，依司法院釋字第471號關於行為
    人有無預防矯治其社會危險性之必要，及比例原則等與解釋
    意旨不相衝突之解釋方法，為目的性限縮，對犯該條例第3
    條第1項之參與犯罪組織罪者，視其行為之嚴重性、表現之
    危險性、對於未來行為之期待性，以及所採措施與預防矯治
    目的所需程度，於有預防矯治其社會危險性之必要，且符合
    比例原則之範圍內，由法院依該條例第3條第3項規定，一併
    宣告刑前強制工作（最高法院100年台上字第4614號判決、1
    08年度台上大字第2306號裁定意旨參照）。查被告加入「誠
    」所屬具有持續性及牟利性等結構性犯罪組織即本案詐欺集
    團，擔任車手，負責提領贓款並轉交集團上游之工作，而與
    本案詐欺集團成員共同詐取如附表一所示被害人之款項，固
    非可取，惟其前無與本案相類之犯罪紀錄，此有本院被告前
    案紀錄表在卷可按（見本院卷第67頁），而其本案所為，核
    屬詐欺集團犯罪組織之外圍分工，相較於發起、主持、操縱
    、指揮犯罪組織之核心人物，其犯行之嚴重程度較輕，且僅
    領取微薄報酬，相較於整體詐騙金額而言，實際所得甚微，
    參與該集團之期間又非久長，復查無證據足認其尚有參與其
    他犯罪組織而為相類犯行，自難僅憑其此部分加重詐欺犯行
    ，遽認其有犯罪習慣。至其因欠缺正確工作觀念而犯本案加
    重詐欺犯行，改正其行之有效方法，應在於提供適當之更生
    教育及保護、就業機會及社會扶助等，並非僅有執行強制工
    作之保安處分一途，是依比例原則，並綜合其所表現之危險
    性及對其未來之期待性等情，應認對其宣告有期徒刑，已與
    其本案犯行之處罰相當，而足收懲儆之效，尚無併予宣告強
    制工作以預防矯治其社會危險性之必要，附此敘明。
三、沒收：
  ㈠扣案如附表三編號1所示之物，為被告所有、供其與「誠」所
    屬詐欺集團聯繫本案犯罪所用之物，業據其供明在卷，應依
    刑法第38條第2項規定宣告沒收。
  ㈡如附表三編號2、3所示之物，均為曾志佳所有，如附表三編
    號4至6所示之物，則查無證據足認屬於被告所有或被告有何
    事實上之處分權，自均不得於被告罪刑項下宣告沒收。至附
    表三編號7所示之物，既查無證據足認與本案有關，自亦無
    從宣告沒收。
　㈢被告因本案犯罪而實際獲取報酬7,000元，此據其供承在卷（
    見偵字第20127號卷第21頁），該等款項雖為其犯罪所得，
    然考量其業與附表一所示被害人達成和解，所賠償之金錢總
    額並已超過其犯罪獲取之上開報酬，沒收制度剝奪其犯罪所
    得之立法目的已達，如再宣告沒收犯罪所得或追徵其價額，
    有過苛之虞，爰依刑法第38條之2第2項規定，不予宣告沒收
    犯罪所得或追徵其價額。至其就詐欺集團成員對如附表一所
    示被害人施用詐術取得之其餘款項，既無實際上處分權，自
    不得於其罪刑項下宣告沒收、追徵，附此敘明。
據上論斷，應依刑事訴訟法第369條第1項前段、第364條、第299
條第1項前段，組織犯罪防制條例第3條第1項後段，洗錢防制法
第14條第1項，刑法第11條前段、第28條、第339條之4第1項第2
款、第55條、第51條第5款、第74條第1項第1款、第38條第2項，
刑法施行法第1條之1，判決如主文。
本案經檢察官滕治平到庭執行職務。
中　　華　　民　　國　　109 　年　　11　　月　　12　　日
                  刑事第十六庭  審判長法　官  葉騰瑞
                                      法　官  廖紋妤
                                      法　官  陳芃宇
以上正本證明與原本無異。
如不服本判決，應於收受送達後20日內向本院提出上訴書狀，其
未敘述上訴之理由者並得於提起上訴後20日內向本院補提理由書
（均須按他造當事人之人數附繕本）「切勿逕送上級法院」。
                                      書記官  李佳芬
中　　華　　民　　國　　109 　年　　11　　月　　20　　日
附錄：本案論罪科刑法條全文
中華民國刑法第339條之4
犯第339條詐欺罪而有下列情形之一者，處1年以上7年以下有期
徒刑，得併科1百萬元以下罰金：
一、冒用政府機關或公務員名義犯之。
二、三人以上共同犯之。
三、以廣播電視、電子通訊、網際網路或其他媒體等傳播工具，
    對公眾散布而犯之。
前項之未遂犯罰之。
洗錢防制法第14條
有第二條各款所列洗錢行為者，處7年以下有期徒刑，併科新臺
幣5百萬元以下罰金。
前項之未遂犯罰之。
前二項情形，不得科以超過其特定犯罪所定最重本刑之刑。
組織犯罪防制條例第3條
發起、主持、操縱或指揮犯罪組織者，處3年以上10年以下有期
徒刑，得併科新臺幣1億元以下罰金；參與者，處6月以上5年以
下有期徒刑，得併科新臺幣1千萬元以下罰金。但參與情節輕微
者，得減輕或免除其刑。
具公務員或經選舉產生之公職人員之身分，犯前項之罪者，加重
其刑至二分之一。
犯第1項之罪者，應於刑之執行前，令入勞動場所，強制工作，
其期間為3年。
前項之強制工作，準用刑法第90條第2項但書、第3項及第98條第
2項、第3項規定。
以言語、舉動、文字或其他方法，明示或暗示其為犯罪組織之成
員，或與犯罪組織或其成員有關聯，而要求他人為下列行為之一
者，處3年以下有期徒刑，得併科新臺幣3百萬元以下罰金：
一、出售財產、商業組織之出資或股份或放棄經營權。
二、配合辦理都市更新重建之處理程序。
三、購買商品或支付勞務報酬。
四、履行債務或接受債務協商之內容。
前項犯罪組織，不以現存者為必要。
以第5項之行為，使人行無義務之事或妨害其行使權利者，亦同
。
第5項、第7項之未遂犯罰之。
附表一：
編號 被害人 匯入時間 匯入帳號  匯入金額 詐騙手法 主文 1 高清音 108年8月5日12時18分許 華泰商業銀行帳號0000000000000000號帳戶  1萬2,000元 在臉書網頁張貼販售全新冷氣之不實訊息，使高清音誤信為真，依指示匯款至指定帳戶。 黃仕樺犯三人以上共同詐欺取財罪，處有期徒刑壹年。  證據名稱及卷證出處  1.證人高清音之警詢證述（偵23393卷㈠第97至101頁）。 2.國泰世華銀行自動櫃員機交易明細表影本1紙（偵23393卷㈠第105頁）。 3.華泰商業銀行股份有限公司108年9月17日華泰總文山字第OOOOOOOOOO號函暨所附相關資料（偵23393卷㈡第27至29頁）。    曾志佳無罪。 （業經原審判決確定） 2 梁高棣 108年8月5日10時54分許 華泰商業銀行帳號0000000000000000號帳戶  1萬6,000元 在臉書社團張貼販售手機之不實訊息，使梁高棣誤信為真，依指示匯款至指定帳戶。 黃仕樺犯三人以上共同詐欺取財罪，處有期徒刑壹年。  證據名稱及卷證出處  1.證人梁高棣之警詢證述（偵23393卷㈠第109至113頁）。 2.華泰商業銀行股份有限公司108年9月17日華泰總文山字第OOOOOOOOOO號函暨所附相關資料（偵23393卷㈡第27至29頁）。 3.臺北市政府警察局中山分局109年2月8日北市警中分刑字第OOOOOOOOOO號函暨所附被害人遭詐騙之匯款憑證（原審訴字卷㈠第339至348頁。）    曾志佳無罪。 （業經原審判決確定） 3 盧宛萍 108年8月5日11時39分許 華泰商業銀行帳號0000000000000000號帳戶  1萬7,000元 在臉書社團張貼販售手機之不實訊息，使盧宛萍誤信為真，依指示匯款至指定帳戶。 黃仕樺犯三人以上共同詐欺取財罪，處有期徒刑壹年。  證據名稱及卷證出處  1.證人盧宛萍之警詢證述（偵23393卷㈠第119至123頁）。 2.華泰商業銀行股份有限公司108年9月17日華泰總文山字第OOOOOOOOOO號函暨所附相關資料（偵23393卷㈡第27至29頁）。 3.臺北市政府警察局中山分局109年2月8日北市警中分刑字第OOOOOOOOOO號函暨所附被害人遭詐騙之匯款憑證（原審訴字卷㈠第349至351、359至361頁。）    曾志佳無罪。 （業經原審判決確定） 4 陳彥均 108年8月5日11時48分許 華泰商業銀行帳號0000000000000000號帳戶 1萬3,000元  在拍賣APP上張貼販售手機之不實訊息，使陳彥均誤信為真，依指示匯款至指定帳戶。 黃仕樺犯三人以上共同詐欺取財罪，處有期徒刑壹年。  證據名稱及卷證出處  1.證人陳彥均之警詢證述（偵23393卷㈠第131至133頁）。 2.手機線上匯款紀錄之擷圖1紙（偵23393卷㈠第135頁）。 3.華泰商業銀行股份有限公司108年9月17日華泰總文山字第OOOOOOOOOO號函暨所附相關資料（偵23393卷㈡第27至29頁）。    曾志佳無罪。 （業經原審判決確定） 5 蔡秉謀 108年8月5日13時51分許 華泰商業銀行帳號0000000000000000號帳戶 1萬3,000元  在拍賣APP上張貼販售手機之不實訊息，使蔡秉謀誤信為真，依指示匯款至指定帳戶。 黃仕樺犯三人以上共同詐欺取財罪，處有期徒刑壹年。  證據名稱及卷證出處  1.證人蔡秉謀之警詢證述（偵23393卷㈠第139至143頁）。 2.華泰商業銀行股份有限公司108年9月17日華泰總文山字第OOOOOOOOOO號函暨所附相關資料（偵23393卷㈡第27至29頁）。 3.臺北市政府警察局中山分局109年2月8日北市警中分刑字第OOOOOOOOOO號函暨所附被害人之受理詐騙帳戶通報警示簡便格式表（原審訴字卷㈠第353頁。）    曾志佳無罪。 （業經原審判決確定） 6 黃敏瑜 108年8月6日10時許 中華郵政股份有限公司帳號00000000000000000號帳戶 15萬1,000元  撥打電話及利用通訊軟體傳送訊息予黃敏瑜，佯稱為黃敏瑜之表妹急需用錢，使黃敏瑜誤信為真，依指示匯款至指定帳戶。 黃仕樺犯三人以上共同詐欺取財罪，處有期徒刑壹年貳月。  證據名稱及卷證出處  1.證人黃敏瑜之警詢證述（偵23393卷㈠第149至155頁）。 2.陽信商業銀行匯款收執聯之翻拍照片1紙（偵20127卷第93頁）。 3.中華郵政股份有限公司108年9月19日儲字第OOOOOOOOOO號函暨所附相關資料（偵23393卷㈡第31至35頁）。    曾志佳犯三人以上共同詐欺取財罪，累犯，處有期徒刑壹年肆月。 （業經原審判決確定） 7 林玉琳 108年8月7日11時5分許 中華郵政股份有限公司帳號00000000000000000號帳戶 1萬元  在臉書社團張貼販售手機之不實訊息，使林玉琳誤信為真，依指示匯款至指定帳戶。 黃仕樺犯三人以上共同詐欺取財罪，處有期徒刑壹年。  證據名稱及卷證出處  1.證人林玉琳之警詢證述（偵20127卷第81至83頁）。 2.臺幣活存明細之網路線上轉帳紀錄擷圖1紙（偵20127卷第87頁）。 3.中華郵政股份有限公司108年9月19日儲字第OOOOOOOOOO號函暨所附相關資料（偵23393卷㈡第31至35頁）。    曾志佳犯三人以上共同詐欺取財罪，累犯，處有期徒刑壹年參月。 （業經原審判決確定） 8 廖耿傑 108年8月7日10時55分許 中華郵政股份有限公司帳號00000000000000000號帳戶 8,000元  在臉書網頁上張貼販售手機之不實訊息，使廖耿傑誤信為真，依指示匯款至指定帳戶。 黃仕樺犯三人以上共同詐欺取財罪，處有期徒刑壹年。  證據名稱及卷證出處  1.證人廖耿傑之警詢證述（偵20127卷第99至101頁）。 2.轉帳結果之手機匯款紀錄擷圖1紙（偵20127卷第105頁）。 3.中華郵政股份有限公司108年9月19日儲字第OOOOOOOOOO號函暨所附相關資料（偵23393卷㈡第31至35頁）。    曾志佳犯三人以上共同詐欺取財罪，累犯，處有期徒刑壹年參月。 （業經原審判決確定）